Inventaris van het archief van de Ridderschap en Edelen van Holland en West-Friesland, 1572-1795
Nationaal Archief, Den Haag
- HET ARCHIEF VAN DE RIDDERSCHAP EN EDELEN VAN HOLLAND EN WEST-FRIESLAND, 1572-1795, I.
  - STUKKEN BETREFFENDE BIJZONDERE ONDERWERPEN, B.
    - BEHEER DER GOEDEREN VAN DE ABDIJEN RIJNSBURG EN LEEUWEN -HORST, (11).
      - Beheer der goederen van de abdij Rijnsburg, c).
        - Stukken betreffende bijzondere onderwerpen, 2).
          - (d). Eigendommen en financiën
            - Eigendommen
              - Verwerving, a.
                - Onderhandse akte van transport van een perceel land, gelegen te Monster door de ministra van het Sint Agatha Klooster te Delft aan Elizabeth van Matenesse, abdis van Rijnsburg, 20 juni 1476, authentiek afschrift, 23 augustus 1584; 915; 1 stuk
                Gedrukt in RGP, kleine serie 31, p. 374, nr. 919.
                - Akte waarbij Stephana van Rossum, abdis van Rijnsburg, de aankoop van vier morgen land, gelegen te Overschie bekrachtigt, 19 augustus 1587; 916; 1 stuk
                Gedrukt in RGP, kleine serie 31, p. 696, nr. 1423.
                - Akte voor schout en schepenen van 's-Gravenhage waarbij zij een onderhandse transportakte d.d 30 oktober 1601 van een perceel land, gelegen in de "Westencamp" te 's-Gravenhage, door Joost van Leeuwen, rentmeester van de abdij van Loosduinen, aan Gerard van Poelgeest, raad en rentmeester-generaal van de abdij van Rijnsburg, bekrachtigen, 17 november 1601; met retroakte, 30 oktober 1601., 917.1, 917.2; 2 charters [getransfigeerd]
                - 1601 november 30, 917.1
                - 1601 oktober 30, 917.2
                - Akten van transport voor schout en schepenen van Kethel van land, gelegen te Kethel, door Nicolaes Bronckhorst, deurwaarder van het Hof van Holland, namens Jan Tielmanss. van der Block aan Gerard van Poelgeest, raad en rentmeester-generaal van de abdij van Rijns-burg, 31 maart 1606; met retroacta, 14 juli 1578, 28 november 1579, 17 maart 1606; met bijlage, 23 februari 1607, 918, 918.1 - 918.4; 3 charters [getransfigeerd], 1 charter en 1 stuk
                - 1606 maart 31, 918.1
                - 1578 juli 14, 918.2
                - 1579 november 28, 918.3
                - 1606 maart 17, 918.4
                - Bijlage, 1607 februari 23, 918
                - Akte van transport voor schout en schepenen van Zoeterwoude van een perceel land, gelegen te Zoeterwoude, door Jan Cornelisz. Cortwil aan Gerard van Poelgeest, raad en rentmeester-generaal van de abdij van Rijnsburg, 5 mei 1607; 919; 1 charter
                Zie tevens inv.nr. 901.
                - Akte van transport voor schout en schepenen van Alkemade van tweederde deel van een perceel land, gelegen te Alkemade door Jeroen Claesz. aan de abdij van Rijnsburg, 3 mei 1625; met retroacta, 17 augustus 1618 en 18 maart 1624, 920.1 - 920.3; 2 charters [getransfigeerd] en 1 stuk [aangehecht]
                - 1625 mei 3, 920.1
                - 1618 augustus 17, 920.2
                - 1624 maart 18, 920.3
                - Akte van transport voor schout en schepenen van Oegstgeest van een perceel land, gelegen aan de "Leyerwech" te Oegstgeest, door de kinderen van Coen Wouters. van der Zijp en Reympgen Lourisdr. aan de abdij van Rijnsburg, 28 oktober 1627; 921; 1 charter
                - Akte van transport voor schout en schepenen van Sassenheim van vier percelen land, gelegen te Sassenheim, door Jacob Verboom c.s., gecommitteerden van de Staten van Holland en West-Friesland, aan de abdij van Rijnsburg, 1 juni 1629; met retroakte, 31 maart 1629, 922.1, 922.2; 2 charters [getransfigeerd]
                - 1629 juni 1, 922.1
                - 1629 maart 31, 922.2
                - Akte van transport voor schout en schepenen van Oegstgeest van de helft van een perceel land, gelegen te Oegstgeest, door Symon Claesz. Colijn aan de abdij van Rijnsburg, 29 december 1629; met retroacta, 25 januari 1589, 12 december 1594 en 20 december 1619., 923.1 - 923.4; 3 charters [getransfigeerd]
                - 1629 december 29, 923.1
                - 1589 januari 25, 923.2
                - 1594 december 12, 1619 december 20, 923.3
                - Akte van transport voor schout en schepenen van Oegstgeest van een perceel land, gelegen te Oegstgeest, door Pieter Ghijsbertsz. van de Codde c.s. aan Albracht van Schagen, raad en rentmeester-generaal van de abdij van Rijnsburg, 10 maart 1635; 924; 1 charter
                - Akte van transport voor schout en schepenen van Oegstgeest van de helft van twee percelen land, gelegen aan de Vinkeweg in Oegstgeest, door Gerrit Adrien Grootland van der Burch aan de abdij van Rijnsburg, 1 april 1635; met retroacta, 10 september 1540 en 14 oktober 1589, 925.1 - 925.3; 2 charters [getransfigeerd] en 1 charter [aangehecht]
                - 1635 april 1, 925.1
                - 1540 september 10, 925.2
                - 1589 oktober 14, 925.3
                - Akten van transport voor schout en schepenen van Sassenheim van 2 percelen land, gelegen tussen Sassenheim en Voorhout, door Adam Schellart van Obbendorff aan Jacob van Wassenaer, raad en rentmeester-generaal van de abdij van Rijnsburg, 29 december 1657; 926.1, 926.2; 2 charters
                - Transportakte 4 morgen 268 roeden weiland, 1657, 926.1
                - Transportakte 1 morgen land, 15 roden weiland, 1657, 926.2
                - Akten van transport voor schout en schepenen van Valkenburg van land, gelegen te Valkenburg, door Claertgen Meeus c.s. aan de abdij van Rijnsburg, 19 juni 1663; met retroacta, april 1641 en 28 maart 1651., 927.1 - 927.4; 2 charters [getransfigeerd] en 2 charters
                - 1663 juni 19, 927.1
                - 1651 maart 28, 927.2
                - 1651 maart 28, 927.3
                - 1641 april 12, 927.4
                - Akte van transport voor schout en schepenen van Oegstgeest en Poelgeest van land, gelegen achter de kerk van Oegstgeest, door Dieuwer Claesdr. aan de abdij van Rijnsburg, 9 februari 1664; 928; 1 charter
                - Akte van transport voor schout en schepenen van Voorschoten van land, gelegen te Voorschoten, door Rochus van Molenschot c.s., executeurs-testamentair van Willem van Rosendael, aan de abdij van Rijnsburg, 28 februari 1671; 929; 1 charter
                - Akte van transport voor schout en schepenen van Oegstgeest van een perceel land, gelegen aan de zandweg te Oegstgeest, door Jacob Dircxz. Keth aan de abdij van Rijnsburg, 26 juni 1675; 930; 1 charter
                - Akte voor schout en schepenen van Oegstgeest waarbij de abdij van Rijnsburg het vruchtgebruik verkrijgt van land, gelegen te Oegstgeest, behorend aan Christina de Vries, 20 juli 1678; 931; 1 charter
                - Lijst van landerijen aangekocht door (Albrecht van Schagen, raad en rentmeester-generaal van de abdij van Rijnsburg), (17e eeuw); 932; 1 stuk
                - Akte van transport voor schout en schepenen van Monster van een perceel land, gelegen te Monster in de Oostmade-polder, door Cornelis Dammisse van der Voort aan de abdij van Rijnsburg, 5 november 1737; met retroacte, 12 februari 1695; 933.1, 933.2; 2 charters
                - 1737 november 5, 933.1
                - 1695 februari 12, 933.2
                - Akte van transport voor schout en schepenen van Kethel van een perceel land, gelegen in de Noord-Kethelpolder, door Arij Jansz. Suyderent aan Gijsbert Heeneman, commies van de beide abdijen, ten behoeve van de abdij van Rijnsburg, 20 augustus 1784; 934; 1 charter
                - Stukken betreffende de aankoop van een gedeelte van de heerlijkheid Oegstgeest door de Ridderschap voor de abdij van Rijnsburg in 1611, 1617 en 1650, afschriften, (18e eeuw); 935; 6 stukken
                - Roerende goederen, 2
                - Akte van transport van alle roerende goederen van Jan Zegers. van Outshoorn door hemzelf aan de abdij van Rijnsburg wegens schulden, 2 mei 1679, authentiek afschrift, 2 juli 1682; 936; 1 katern
              - Vervreemding, b.
                - Onroerende goederen, 1
                - Akte van transport voor het hof van Holland van twee huizen, gele-gen in de Breestraat en Mandenmakerssteeg te Leiden, door Dirck Gerritsz. van Kessel, rentmeester van de abdij van Rijnsburg aan Jacob van Wijngaarden, Gerard van Poelgeest en Willem Pouwelsz., 16 mei 1586; 937; 1 charter
                - Onderhandse akten van transport van een losrente door de abdij van Rijnsburg aan de Heilige Geestmeesters te Leiden op naam van Symon Gerijtss., 3 november 1589 en 17 januari 1590., 938; 2 stukken
                - Akte waarbij schout en ambachtsbewaarders van Stompwijk de korentienden, gelegen te Stompwijk, toebehorend aan de abdij van Rijnsburg, afkopen, 12 februari 1605; 939; 1 charter
                - Lijst van de pachters, die de korentienden hebben afgekocht van land, gelegen te Stompwijk, toebehorend aan de abdij van Rijnsburg, (begin 17e eeuw); 940; 1 stuk
                - Stukken betreffende de verkoop van een huis en een perceel land, gelegen te Stompwijk, door de Ridderschap aan Gerard (Gerrit) van Duynen, 14 februari en 23 september 1661., 941, 941.1; 1 charter en 1 stuk
                - 1661 februari 14, 941.1
                - 1661 september 23, 941
                - Akte waarbij Gijsbert Heeneman, commies van de beide abdijen, verklaart een perceel land, gelegen te Wateringen, verkocht te hebben aan Bastiaan van den Arent, 12 januari 1760; met bijlagen, 942; 3 stukken
                - Akte waarbij Leendert Denick verklaart een morgen land, gelegen te Maasland, gekocht te hebben van Gijsbert Heeneman, commies van de beide abdijen, 25 maart 1761; 943; 1 stuk
                - Aantekeningen betreffende de verkoop van land behorend aan de abdij van Rijnsburg, gelegen te Veur, (18e eeuw); 944; 1 stuk
                - Aantekeningen betreffende de verkoop van land, gelegen te (Kethel), behorend aan de (abdij van Rijnsburg), (18e eeuw); 945; 1 stuk
                - Roerende goederen, 2
                - Missive van (Johan) van Wassenaer aan Albrecht van Schagen, raad en rentmeester-generaal van de abdij van Rijnsburg, betreffende de verkoop van het linnengoed van de abdij van Rijnsburg, 18 december 1624; 946; 1 stuk
              - Landscheiding en landmeting, c.
                - Kaartboek van de landen, gelegen in Rijnland en Delfland, behorend tot de goederen van de abdij van Rijnsburg, gemaakt door Symon Aerntsz. van Buningen, 1596-1598; met concept-kaarten, (eind 16e eeuw), ---; 947; 1 deel en 1 pak
                Voorheen bekend als inv.nr. 947
                4.VTH inv.nr. L1
                en
                4.VTH inv.nr. L2
                - Klapper op de namen van de pachters, voorkomend in het kaartboek van Symon Aerntsz. van Buningen van 1596 tot en met 1598, 1598., 948; 3 delen
                Op een der perkamenten omslagen bevindt zich muziekschrift met Latijnse tekst.
                - Lijst van opgemeten percelen land, gelegen te Oegstgeest en Raffersmade, (eind 16e eeuw); 949; 1 stuk
                - Akte waarbij Pieter Bruinssn., landmeter, een verklaring geeft van de opmeting van land te Sassenheim, 1602; 950; 1 stuk
                - Akte waarbij P.A. (de) Bruijn, landmeter van Rijnland, een verklaring geeft betreffende de opmeting van land, gelegen in de Lage Mors te Oegstgeest, behorend aan de abdij van Rijnsburg, 1 mei 1607; 951; 1 stuk
                - Onderhandse akte van een landscheiding van een perceel land, gelegen te Voorhout, tussen Willem van Matenesse, raad en rentmeester-generaal van de abdij van Rijnsburg, en Jan Jansz. van der Vecht, rentmeester, van jonkheer Johan Inge Nieulandt, 10 mei, 1616; 952; 1 stuk
                - Akte voor schout en schepenen van Voorschoten van een landscheiding van land, gelegen te Voorschoten, tussen Adriaen Quyrijnss. Paddenpoel en de abdij van Rijnsburg enerzijds en Ancxem Jansz. anderzijds, 5 augustus 1625; met als bijlage een kaart van voornoemd gebied, gemaakt door landmeter Jan Pietersz. Dou., 28 juli 1625; 953.1, 953.2; 1 charter met 1 kaart [getransfigeerd]
                - Charter, 1625 augustus 5, 953.1
                - Kaart, 1625 juli 28, 953.2
                - Akte voor schout en schepenen van Koudekerke waarbij Albert van Schagen, raad en rentmeester-generaal van de abdij van Rijnsburg, enerzijds en de kinderen van de jonge Dirck Dircxz. anderzijds verklaren zich aan de bepalingen te houden, opgenomen in de akte van landscheiding d.d. 11 april 1626 tussen voornoemde partijen van land, gelegen te Koudekerk, 11 december 1626; met als bijlage een kaart van het gebied, gemaakt door landmeter Jan Pietersz. Dou., 10 december 1626; 954.1, 954.2; 1 charter met 1 kaart [aaneengehecht]
                De akte d.d. 11 april 1626 is in deze akte geïnsereerd.
                - Charter, 1626 december 11, 954.1
                - Kaart, 1626 december 10, 954.2
                - Uittreksel uit een akte d.d. 31 mei 1544, waarbij Jacob Sluyter, landmeter van Rijnland, verklaart de landen te Warmond te hebben opgemeten in opdracht van de hoogheemraden van Rijnland, 23 juli 1599, authentiek afschrift, 3 mei 1631; met een memorie van Jan Pieterss. Dou betreffende de landerijen in Warmond, (begin 17e eeuw), 955; 2 stukken
                - Kaartboek van de landen, gelegen in Rijnland, behorend tot de goederen van de abdij van Rijnsburg, gemaakt door Jan Pietersz. Dou c.s., 1635 en eind 17e eeuw, ---; 956; 1 deel
                Voorheen bekend als inv.nr. 956
                4.VTH inv.nr. M
                - Akte waarbij G. de (Scaghenss.) verklaart de informatie voor een kaart van landen (te Rijnsburg) aan de heer (Johan) van Schagen en Cornelisz. Jets te hebben overgegeven, 17 april 1659; 957; 1 stuk
                - Stukken betreffende het verzoek van Gerard van Poelgeest, raad en rentmeester-generaal van de abdij van Rijnsburg, aan het St. Jorisgasthuis te Delft ter verkrijging van een juiste opgave van de afmetingen van de percelen land, gelegen aan de Zwartendijk, (begin 17e eeuw), 958; 3 stukken
                - Stukken betreffende de opmetingen door Pieter Bruinsse (Bruin), landmeter van Rijnland, van percelen land in de ban van Sassenheim, behorend aan de abdij van Rijnsburg en verpacht aan Maerten Dircxss. c.s., (begin 17e eeuw), 959; 3 stukken
                - Kaartboeken van de landen, gelegen in Rijnland, Delfland en Schieland behorend tot de goederen van de abdij van Rijnsburg, gemaakt door Jan Pietersz. Dou c.s., 17e eeuw, ---; 960 - 961; 2 delen
                - Rijnland., ---; 960
                Voorheen bekend als inv.nr. 690
                4.VTH inv.nr. O
                - Delfland en Schieland., ---; 961
                Voorheen bekend als inv.nr. 961
                4.VTH inv.nr. N
                - Verbaal van (Jan Pieterss. Dou) betreffende de landen, gelegen in Rijnland, behorend aan de abdij van Rijnsburg, die over water te bereiken zijn en die landerijen, die daarvoor geschikt gemaakt kunnen worden, (begin 17e eeuw); 962; 1 stuk
                - Verbaal van Jan Pieterss. Dou betreffende land in Zoetermeer, Voorschoten, Katrwijk, Delfland, Akkersdijk en Warmond behorend aan de abdij van Rijnsburg, (begin 17e eeuw), 963; 1 katern
                - Akte van taxatie en meting door Hermanus Velleman en Pieter Burgerhout, schepenen van de ban van Stompwijk, geassisteerd door de veenluiden Maarten Simonsz. van Nierop en Matthijs Jansz. van Rhijn, uitgevoerd in opdracht van Gijsbert Heeneman, commies van de abdij van Rijnsburg, van een stuk land, dat ten behoeve van de ringdijk van de inpoldering in het Oosteinde van Stompwijk gebruikt zal moeten worden, 7 mei 1768. Met een akte van van een nadere meting met kaart van Klaas Vis, landmeter van Rijnland, als bijlage, juni 1768, 964; 2 stukken
                - Lijsten van de in kaart gebrachte landen, gelegen in Rijnland, Westland en Delfland, behorend tot de goederen van de abdij van Rijnsburg, (18e eeuw), 965-966; 2 omslagen
                - Westland en Delfland., 965
                - Rijnland., 966
              - Onderhoud en vernieuwing, d.
                - Stukken betreffende het onderhoud van de "Leyderwech" door de ingelanden van Rijnland, 17 april 1627 en [1627], 967; 2 stukken
                - Aantekeningen betreffende de herstelwerkzaamheden aan landerijen in de polder Rietveld onder Hazerswoude, behorend aan de abdij van Rijnsburg, (begin 17e eeuw); 968; 1 stuk
                Zie inv.nr. 1709.
                - Bestek van de afbraak en opbouw van de sluisbruggen over de Pastoorswetering te Oegstgeest, (18e eeuw); 969; 1 stuk
                - Begroting van het herstel van een brug over de "wateringe", (18e eeuw); 970; 1 stuk
          - (e). Heerlijkheden
            - De heerlijkheid Akkersdijk en Vrouwenrecht, e.1.
              - Rechten en bevoegdheden
                - Stukken betreffende de uitoefening van de hoge, middelbare en lage jurisdictie van Akkersdijk en Vrouwenrecht door de Ridderschap als eigenares van de goederen van de abdij van Rijnsburg, 1389, 1591, 1632, 1648, 1760, 1766, 1774, 1775, gedeeltelijk in afschrift, (17e en 18e eeuw)., 971; 1 omslag
              - Bestuur
                - Personeel, 1.
                - Lijsten van nominaties voor 1778 en 1781 van schepenen en gezworenen van de heerlijkheid Akkersdijk en Vrouwenrecht, 1777 en 1780, gedeeltelijk in afschrift, (eind 18e eeuw); met bijlagen, 1777 en 1780, gedeeltelijk in afschrift, 972; 9 stukken
                - Geschillen, 2.
                - Dictum van de sententie voor het Hof van Holland in het proces tussen Stephana van Rossum, abdis van Rijnsburg, en Willem van Dorp, dijkgraaf van Delfland, over de heffing van schattingen op landerijen te Akkersdijk, 9 maart 1592; 973; 1 stuk
                - Stukken betreffende een geschil tussen de heerlijkheid Akkersdijk en Vrouwenrecht enerzijds en Berkel anderzijds ter verkrijging van een vrije doorvaart voor de ingezetenen van de heerlijkheid door de ophaalbrug aan de Zwetheul, [1758]; met retroacta, 1471, 1550 en 1616, afschriften, (18e eeuw); 974; 7 stukken
                Zie tevens de inv.nrs. 289-290.
                - Stuk betreffende een geschil tussen de ingelanden van de Zuid-en Noordpolder onder Delfgauw en de bestuurders van Berkel en Roden-rijs over het onderhoud van de "Laanheul" en de "Kromme Heul", 1769., 975; 1 stuk
                - Stukken betreffende een geschil tussen de abdij van Rijnsburg en de Maria Pannevis, weduwe van Leendert van der Graaff, over de eigendom van land, gelegen te Akkersdijk, 1769 en (18e eeuw), gedeeltelijk in afschrift, 1769., 976; 5 stukken
                Zie tevens de inv.nrs. 249, 1002 en 1005.
                - Stukken betreffende de beschuldiging door de schepenen van Akkersdijk en Vrouwenrecht tegen Simon van Sleyden, schout, secretaris en bode van Akkersdijk en Vrouwenrecht, inzake zijn malafide praktijken in de uitoefening van zijn functies, (midden 18e eeuw)., 977; 2 stukken
              - Eigendommen en financiën
                - Eigendommen, 1.
                - Verwerving, a.
                - Akte van transport voor schout en schepenen van Akkersdijk van land, gelegen te Akkersdijk, door Melchior Wijntgens, muntmeester van Zeeland, namens zijn vrouw Geertruydt Thyelmans van der Block aan Gerard van Poelgeest, raad en rentmeester-generaal van de abdij van Rijnsburg, 7 juli 1605; met bijlage[1605], 978, 978.1; 1 charter en 1 stuk
                - Akte van transprot, 1605 juli 7, 978.1
                - Bijlage, [1605], 978
                - Vervreemding, b.
                - Aantekening betreffende de verkoop van twee percelen land, gelegen aan de Akkersdijkse weg, door de abdij van Rijnsburg aan Mathijs van Heel, 5 maart 1764; 979; 1 stuk
                Zie inv.nr. 252.
                - Landscheiding en landmeting, c.
                - Lijst (opgemaakt door Dirck Gerritsz. van Kessel, rentmeester van de abdij van Rijnsburg) van opgemeten land, gelegen te Akkersdijk, (eind 16e eeuw); 980; 1 katern
                - Stukken betreffende de opgemeten landen, gelegen te Akkersdijk, behorend aan de abdij van Rijnsburg, 1628., 981; 1 katern en 1 stuk
                - Schets van diverse percelen land met hun afmetingen, gelegen bij de Akkersdijkse kade en de Swetkade, 1746; 982; 1 stuk
                - Onderhoud en vernieuwing, d.
                - Stukken betreffende de aanleg van een nieuwe verlaat in de polder van Schieveen, 1753-1755 en 1761., 983; 1 omslag
                - Memories van de schout en schepenen van Akkersdijk en Vrouwenrecht en Gijsbert Heeneman, commies van de beide abdijen, naar aanleiding van het verzoek van de bestuurders van Berkel inzake de drooglegging met twee molens van een gedeelte van de heerlijkheid, 1764 en 1771; met begeleidende missiven van Johannes Arnoldus Prijn, schout en secretaris van Akkersdijk, 1771., 984; 3 stukken
                - Stukken betreffende het onderhoud en de versterking van de Zwet-kade onder de heerlijkheid Akkersdijk en Vrouwenrecht, 1772; met retroacte, 1616, authentiek afschrift[1772], 985; 1 katern en 3 stukken
                - Memorie van Gijsbert Heeneman, commies van de beide abdijen, aan Wigbold Johan Theodoor van der Does, eerste superintendent van de abdij van Rijnsburg, betreffende de verhoging van de kaden van de polder Vrouwevenne, behorend aan de abdij van Rijnsburg, 19 maart 1779; met bijlage[1779], 986; 2 stukken
                - Onderhandse akte waarbij de regenten en ingezetenen van Akkers-dijk en Gijsbert Heeneman, commies van de abdij van Rijnsburg, verklaren dat Cornelis Rodenburg op de plaats van een oude schuur op de molenwerf een bouwhuis met karnschuurtje mag plaatsen, 9 juni en 1 juli 1784., 987; 1 stuk
                - Overige bemoeiingen, e.
                - Akte waarbij Pieter Cornelisz., schout van Akkersdijk en Vrouwenrecht, c.s. verklaren dat Quijrijn Janss. van Dijck een vergoe-ding zou betalen aan Jan Hendericxs. van der Kerckhooff, als hij meegaat naar de abdis van Rijnsburg om land weer in pacht terug te ontvangen, 14 februari 1585; 988; 1 stuk
                - Lijst van het aantal verkochte en niet verkochte percelen land van de abdij van Rijnsburg, gelegen te Akkersdijk[1770], 989; 1 stuk
                - Stukken betreffende een openbare verkoop van veenland, gelegen in de polder van Akkersdijk en Vrouwenrecht, 1771; met bijlage[1771], 990; 2 stukken
                Eén stuk gedrukt en in drievoud.
                - Stukken betreffende het verzoek van Ignatius Johan van Hees, secretaris van de Raad van State, om in de sloten binnen de heerlijkheid Akkersdijk te mogen vissen, 1775., 991; 5 stukken
                - Memories van Samuel Prijn, schout te Akkersdijk, aan (Gijsbert Heeneman, commies van de beide abdijen,) betreffende veenland, gelegen onder Kethel en Akkersdijk, van de abdij van Rijnsburg, dat in 1785 verkocht moet worden, 1784 en [1784-1785]; met bijlage, (eind 18e eeuw); 992; 4 stukken
                - Missive van Samuel Prijn, schout te Akkersdijk, aan Hendrik Philippus Heeneman, commies van de beide abdijen, betreffende het uitsel van een afspraak, 15 april 1785; 993; 1 stuk
                - Memorie betreffende acht percelen veenland, gelegen te Akkersdijk en Vrouwenrecht, die verkocht zullen worden, (eind 18e eeuw); met een kaart van de percelen, 994; 2 stukken
                De memorie is in tweevoud.
                - Financiën, 2.
                - Verpachtingen, a.
                - Lijst van pachters te Akkersdijk, die meer land van de abdij van Rijnsburg hebben gepacht dan zij hebben opgegeven, (begin 17e eeuw); 995; 1 stuk
                - Uittreksel uit de rollen van verpachtingen van 1722 en 1737 betreffende de verpachting aan Leendert de Graeff van land, gelegen te Akkersdijk, behorend aan de abdij van Rijnsburg, (18e eeuw); 996; 1 stuk
                Zie inv.nrs. 968, 1002 en 1005.